Inventaris van het archief van mr. J.P. van Limburg Stirum [levensjaren 1873-1947], 1911-1934
Nationaal Archief, Den Haag
Collectie 114 J.P. van Limburg Stirum
Limburg Stirum, J.P. van
1911-1934
C22099
0.60 meter; 62 inventarisnummers.
Normale geschreven, getypte en gedrukte documenten, geen bijzondere handschriften.
Nationaal Archief, Den Haag
van Limburg Stirum, Mr. Johan Paul graaf (1873-1947)
Het archief van Mr. J.P. graaf van Limburg Stirum (1873-1947) bestaat grotendeels uit correspondentie, opgemaakt en ontvangen uit hoofde van zijn functie als gouverneur-generaal van Nederlands-Indië in de periode 1915-1921. Het bevat brieven van en aan Nederlandse en Indonesische bestuurders, waaronder een vertrouwelijke briefwisseling met ministers en oud-ministers van Koloniën.
Archiefvorming
Geschiedenis van de archiefvormer
Mr. Johan Paul graaf van Limburg Stirum werd geboren te Zwolle op 2 februari 1873 als zoon van Hendrik Otto graaf van Limburg Stirum en Henriëtte Frédérique Nobel, en is in 1947 overleden.
Hij trouwde op 10 december 1896 met jonkvrouwe Catharina Maria Rolina van Sminia, geboren op 27 november 1875 te Oudkerk als dochter van jonkheer Hector van Sminia en Wiskje Sophia Buma.
Tot 1915 was hij buitengewoon gezant met als standplaats onder meer Stockholm. Van 1916-1921 bekleedde hij de funktie van gouverneur-generaal van Nederlands-Indië en van 1927-1934 was hij gezant met als standplaats Berlijn. Na die tijd werd hij benoemd als kamerheer van koningin Wilhelmina.
Geschiedenis van het archiefbeheer
De collectie werd in 1948, na door jonkheer A.C.D. de Graeff te zijn doorzien, door douairiére van Limburg Stirum op Huize IJsselvliedt te Wezep (Gld) aan het Algemeen Rijksarchief in bewaarneming en voor algemeen gebruik afgestaan, met de bepaling dat publikatie van stukken eruit niet zal plaatshebben dan met voorafgaand overleg met de bewaargeefster, en geïnventariseerd door mr S.J. Fockema Andreae.
De collectie is in 1959 eigendom geworden van de Stichting IJsselvliedt te Zwolle.
De verwerving van het archief
Inbewaringgeving van een particulier archief, niet in eigendom verkregen
2.21
Aanwijzingen voor de gebruiker
Openbaarheidsbeperkingen
Volledig openbaar.
Materiële beperkingen
Aanvraaginstructie
Openbare archiefstukken kunnen online worden aangevraagd en gereserveerd. U kunt dit ook via de terminals in de studiezaal van het Nationaal Archief doen. Om te kunnen reserveren dient u de volgende stappen te volgen:
U maakt een profiel aan op www.gahetna.nl, en logt vervolgens in
Via de archiefinventaris (alleen de beschrijvingen met rode nummers) selecteert u het gewenste archiefstuk door op de knop 'Reserveren' te klikken
In het volgende scherm geeft u aan op welke dag u het archiefstuk wilt inzien
Indien u zich bevindt in de studiezaal en een tafelnummer heeft ontvangen kunt u dit nummer vermelden. Als u geen tafelnummer heeft kunt u tafelnummer 777 laten staan
Vervolgens bevestigt u uw reservering door deze te versturen.
Verwant materiaal
Beschikbaarheid van kopieën
Beschrijving van de series en archiefbestanddelen
- Tijdvak vóór het optreden als gouverneur-generaal, A.
  - Brief van S. de Graaff, tijdelijk te Soekaboemi., 1911; 1; 1 stuk
  - Vertrouwelijke brieven als gezant te Stockholm aan de minister van Buitenlandse Zaken., 1914-1915; 2; 1 omslag
  - Brief van jhr R. de Marees van Swinderen, gezant te Londen., 1914; 3; 1 stuk
  - Brieven van en aan jhr O. van Nispen te 's-Gravenhage., 1915; 4; 1 omslag
- Als gouverneur-generaal. 1915-1921, B.
  - Stukken betreffende de benoeming als zodanig., 1915; 5; 1 omslag
  - Vertrouwelijke briefwisseling met de ministers en oud-ministers van Koloniën en bijbehorende stukken. Hierbij één brief van en één brief aan H.M. de Koningin en één brief aan de direkteur van het Kabinet der Koningin., 1916-1921; 6-11; 6 bundels
    - 1916, 6
    - 1917, 7
    - 1918, 8
    - 1919, 9
    - 1920, 10
    - 1921, 11
  - Stukken, betreffende de grondwetsherziening voorzover van belang voor de koloniën., 1920; 12; 1 dossier
  - Hendelingen van de Raad van Nederlands-Indië., 1920; 13; 1 katern
  - Openingsredevoeringen in de Volksraad., 1918-1921; 14; 1 bundel
  - Inwijdingsredevoeringen en installaties van onderscheiden lichamen; toespraken bij ontvangsten., 1916-1921; 15; 1 bundel
  - Nota betreffende bezoek aan het kamp te Kalidjati., Z.j; 16; 1 katern
  - Overzicht der voorvallen., 1916-1920. 1921; 17; 1 katern
  - Brieven van mr W.C. Beucker Andreae, partikulier-sekretaris., 1918; 18; 1 omslag
  - Brieven van F.A. Liefrinck, gouverneur Sumatra's Oostkust., 1916-1918; 19; 1 omslag
  - Brieven van P. de Roo de la Faille, lid van de Raad van Indië., 1919; 20; 1 omslag
  - Brieven van mr K.F. Creutzberg, regeringsgemachtigde in de Volksraad., 1919-1920; 21; 1 omslag
  - Brieven van en aan C.H. van Rietschoten, legercommandant., 1920; 22; 1 omslag
  - Brieven van de minister van Marine J.J. Rambonnet., 1916-1918; 23; 1 omslag
  - Brieven van en aan de vice-admiraal F. Pinke., 1916-1917; 24; 1 omslag
  - Brieven van W. Muurling, regeringsgemachtigde voor algemene zaken bij de Volksraad., 1919-1921; 25; 1 omslag
  - Brief van mr Schumann, lid van de Volksraad., 1920; 26; 1 stuk
  - Brieven van dr G.A.J. Hazeu, regeringscommissaris voor Inlandse en Arabische zaken., 1917-1920; 27; 1 bundel
  - Brief van mr Veenenbosch, procureur-generaal bij het Hooggerechtshof., 1916; 28; 1 omslag
  - Brieven van de Politieke Inlichtingendienst., 1918; 29; 1 omslag
  - Brief van de direkteur van Onderwijs en Eredienst., 1919; 30; 1 stuk
  - Brief van het lid der Rijstcommissie de heer Koning., 1917; 31; 1 stuk
  - Brief van de resident der Preanger Regentschappen te Bandoeng., 1919; 32; 1 katern
  - Brieven van en aan de resident van Soerabaja., 1920; 33; 1 omslag
  - Brieven van en aan Pangeran Aria Soeria Atmedja, oud-regent van Soemedang., 1919-1920; 34; 1 omslag
  - Brieven van en betreffende Wiranata Hoessein, regent van Tjiandjoer., 1919-1920; 35; 1 omslag
  - Brief van de resident van Tapanoeli., 1917; 36; 1 stuk
  - Brieven aan de resident te Padang., 1917-1918; 37; 1 omslag
  - (Vervallen)., 38
  - Brief van de Nederlandse consul-generaal te Singapore., 1918; 39; 1 stuk
  - Brief van K.F. van den Berg als vertegenwoordiger in de Verenigde Staten van Noord-Amerika., 1919; 40; 1 katern
  - Vertrouwelijke rapporten van de direkteur der Javase Bank; met bijlagen en bijbehorende stukken., 1916-1920; 41-45; 5 bundels
    - 1916, 41
    - 1917, 42
    - 1918, 43
    - 1919, 44
    - 1920, 45
  - Brief van J.B. van Heutsz., 1916; 46; 1 stuk
  - Brief van jhr J. Loudon., 1916; 47; 1 stuk
  - Brief van mr H. s'Jacob te Batavia., 1916; 48; 1 stuk
  - Brieven van en aan H. Colijn., 1916-1917; 49; 1 omslag
  - Brieven van en aan S. de Graaff., 1917; 50; 1 omslag
  - Brief van dr J.W. Gunning, zendingsdirector., 1918; 51; 1 stuk
  - Brief van J.A.H. Best te Weltevreden., 1918; 52; 1 stuk
  - Memorandum van de direktie der Koninklijke Nederlandse Maatschappij tot Exploitatie van Petroleumbronnen in Nederlands-Indië over de konkurrentiestrijd met de Standard Oil Company., Z.j. (1919?); 53; 1 katern
  - Ontwerp tot oprichting ener Nederlands-Indische Overzee Trust Maatschappij., Z.j. (1918?); 54; 1 stuk
  - Brief van het Proefstation der Java-suikkerindustrie te Pasoeroean., 1918; 55; 1 katern
  - Brief van de heer Lulofs te Manokwari., 1920; 56; 1 stuk
  - Brieven van prof mr J.H. Carpentier Alting, president van het Hooggerechtshof., 1920; 57; 1 omslag
  - Brief van mr G. Vissering., 1920; 58; 1 stuk
  - Brief van A. Wurfbain., 1920; 59; 1 stuk
- Na het aftreden als gouverneur-generaal. 1921-1934, C.
  - Brieven over koloniale bestuurszaken., 1924-1929; 60; 1 bundel
    a. Van en aan mr K.F. Creutzberg. 1924
    b. Van mr ir H.J. Kiewiet de Jonge. 1926-1928.
    c. Van E.A. Zeilinga. 1928-1929.
    d. Van S. de Graaff. 1927.
  - Lezing over Nederlands Oost-Indië, in het Engels (tijdens het gezantschap te Caïro, 1922-1924?); 61; 1 katern
  - Vertrouwelijke brieven als gezant te Berlijn aan de minister van Buitenlandse Zaken., 1932, 1934; 62; 1 omslag